---
title: "API BIIGLE - 2"
author: "David Sean-Fortin"
date: "2025-01-27"
output: html_document
---

```{r, echo=TRUE, include=FALSE}
opts_chunk$set(echo = TRUE)
library(httr)
library(jsonlite)
rm()
base_url <- "http://INSTANCE_BIIGLE_A_PRENDRE"
courriel <- "BLABLABLA@dfo-mpo.gc.ca"
jeton <- "MON_JETON_TOP_SECRET"
auth <- authenticate(courriel, jeton, type = "basic")
```

# Les méthodes http: GET / POST / PUT / DELETE

Nous savons maintenant comment obtenir certains données en utilisant l'API de BIIGLE.

Afin de d'utiliser l'API a son plein poentiel, il faut explorer les autres méthodes http: `POST`, `PUT` et `DELETE`.

<https://biigle.de/doc/api/index.html>

## GET et DELETE
Le méthode `GET` est généralement utilisé pour **obtenir** des données.

Avec cette méthode, il suffit de construire un URL avec un bon chemin.
Le chemin `api/v1/projects` était utilisé obtenir tous les projets.

Les ID sont souvent dans le chemin lui-même, par exemple le chemin `api/v1/volumes/137` est utilisé pour obtenir de l'info sur le volume ayant `volume_ID=137`: <http://iml-science-1.ent.dfo-mpo.ca:8888/api/v1/volumes/137>.

Le méthode `DELETE` est généralement utiliser pour **supprimer** des données. Elle fonctionne aussi avec un chemin similaire à `GET'.

Pour supprimer un projet ayant `project_id=123456`, il faut construire le url complet `http://iml-science-1.ent.dfo-mpo.ca:8888/api/v1/projects/123456` et y accéder avec la méthode `DELETE()`.

```{r}
id <- 123456
chemin <- paste("/api/v1/projects/", id, sep = "")
url_cible <- paste(base_url, chemin, sep = "")
# ETES VOUS CERTAIN !?
reponse <- DELETE(url = url_cible, accept_json(), auth)
```

exemples de chemins à construire:
- `GET`/`DELETE` `api/v1/users/:id`
- `GET`/`DELETE` `api/v1/projects/:id`
- `GET`/`DELETE` `api/v1/volumes/:id`
- `GET`/`DELETE` `api/v1/images/:id`
- `GET`/`DELETE` `api/v1/videos/:id`
- `GET`/`DELETE` `api/v1/label-trees/:id`
- `GET`/`DELETE` `api/v1/image-annotations/:id`

## POST et PUT
Généralement, `POST` est utilisé pour créer une nouvelle entité et `PUT` est pour modifier une entité existante.
Comme avec `GET` et `DELETE`, un chemin est construit pour définir la ressource/l'entité.

Mais il faut AUSSI envoyer de l'information supplémentaire (le corps de la requête)

### Exemple (POST): création d'un nouveau projet

https://biigle.de/doc/api/index.html#api-Projects-StoreProjects

Il faut cibler le chemin `api/v1/projects` et aussi inclure des données (nom et description du projet).
Les données doivent être dans le format JSON.

```{r data_json}
proj <- list(
  name = "mon nouveau projet!",
  description = "Créer avec R"
)
proj_json <- toJSON(proj) # juste pour voir, nous n'allons pas prendre cette objet
```

Il reste à envoyer cette objet avec la requête (avec l'option `body=...`). 
Nous pouvons utiliser l'option `encode = "json"` pour automatiquement le convertir.
```{r post}
chemin <- "/api/v1/projects"
url_cible <- paste(base_url, chemin, sep = "")
reponse <- POST(url = url_cible, body = proj, encode = "json", auth)
code_statut <- status_code(reponse)
resultat <- content(reponse)
View(resultat)
proj_id <- resultat$id
```
Notez que le POST retourn le projet.

### Exemple (PUT): modifier un projet existant
Nous pouvons changer certains parties avec `PUT`
```{r data_json}
proj <- list(description = "... et même modifié avec R!!")
```
L'objet `proj` contient maintenant seulement la description (incomplet).
```{r put}
chemin <- paste("/api/v1/projects/", proj_id, sep = "")
url_cible <- paste(base_url, chemin, sep = "")
reponse <- PUT(url = url_cible, body = proj, encode = "json", auth)
code_statut <- status_code(reponse)
resultat <- content(reponse)
```

# Exercise

## Tache: Réorganisation

Après une réorganisation de dossiers d'imagerie, tu dois mettre a jour les volumes BIIGLE pour qu'ils pointent vers le nouvel emplacement.
Les photos ont tous déja été déplacées, il reste à mettre à jour les volumes BIIGLE avec un script.

Écrivez une fonction `changer_source_volume(volume_id, nouvelle_emplacement)` qui prend un ID de volume et un nouvel emplacement et met à jour le volume.

```{r}
changer_source_volume <- function(volume_id, nouvelle_emplacement) {
 # code à remplir ici
}

changer_source_volume(volume_id = 1234567890, nouvelle_emplacement = "http://mon-nas.ent-mpo.ca/images/missions")
```

### Solution

```{r}
changer_source_volume <- function(volume_id, nouvelle_emplacement) {
  # https://biigle.de/doc/api/index.html#api-Volumes-UpdateVolumes
  # PUT api/v1/volumes/:id
  chemin <- paste("/api/v1/volumes/", volume_id, sep = "")
  url_cible <- paste(base_url, chemin, sep = "")
  payload <- list(url = nouvelle_emplacement)
  reponse <- PUT(url = url_cible, body = payload, encode = "json", auth)
  code_statut <- status_code(reponse)
}

changer_source_volume(
  volume_id = 1234567890,
  nouvelle_emplacement = "http://mon-nas.ent-mpo.ca/images/missions")
```
