---
title: "API BIIGLE - 3"
author: "David Sean-Fortin"
date: "2025-01-27"
output: html_document
---

```{r echo=TRUE, , include=FALSE}
opts_chunk$set(echo = TRUE)
library(httr)
library(jsonlite)
rm()
base_url <- "http://biigle-101.ent.dfo-mpo.ca"
courriel <- "BLABLABLA@dfo-mpo.gc.ca"
jeton <- "MON_JETON_TOP_SECRET"
auth <- authenticate(courriel, jeton, type = "basic")
```

# Manips avancés 1: données binnaires

## `GET` pour téléchargement de fichiers (photos / vidéos)

Rendu ici, vous devriez être à l'aise avec la méthode `GET` pour obtenir des données en format TXT / JSON.
Mais il est aussi possible de télécharger des fichiers (photos, vidéos, etc.) en utilisant la méthode `GET` avec peu de manipulation supplémentaire.

L'API défini le chemin `api/v1/images/:id/file` pour obtenir le fichier d'une image:

```{r}
url_cible <-"http://biigle-101.ent.dfo-mpo.ca/api/v1/images/150838/file"
reponse <- GET(url=url_cible, auth)
```

Si nous regardons la réponse à la requête, nous voyons que le contenu est en format binaire.
```
Response [http://stockage-vroy.ent.dfo-mpo.ca/BIIGLE/Arctic-West-CBSMEA/CBS-MEA-2021/W2A330a.jpg]
  Date: 2025-01-29 18:48
  Status: 200
  Content-Type: image/jpeg
  Size: 849 kB
<BINARY BODY>
```

### (Image) éxtraire le contenu binaire et le placer dans une figure
Dans cet exemple, `Content-Type: image/jpeg` indique que le contenu peut être interpreté comme une image JPEG.
Nous pouvons extraire le contenu binaire et l'interpreter ainsi avec l'option `type='image/jpeg'`.

```{r, image_figure}
resultat_jpg <- content(reponse, type = "image/jpeg")
plot(0:1, 0:1, type = "n")
rasterImage(resultat_jpg, 0, 0, 1, 1)
```

### (Image) éxtraire le contenu binaire et le placer dans un fichier
Nous pouvons aussi simplement prendre le contenu binaire et le placer dans un fichier.
L'option `type='raw'` indique que le contenu sera extrait de façon brut (sans lui assigner une interprétation quelconque ).

```{r, image_fichier}
nom_fichier <- "une_image.jpg"
fichier <- file(nom_fichier, open = "wb")
writeBin((content(reponse, type = "raw")), fichier)
close(fichier)
```

### (Vidéo) éxtraire le contenu binaire et le placer dans un fichier
Pour les vidéos, l'API défini un chemin similaire aux images, `api/v1/videos/:id/file`.

```{r}
url_cible <- "http://biigle-101.ent.dfo-mpo.ca/api/v1/videos/320/file"
reponse <- GET(url = url_cible, auth)
nom_fichier <- "un_video.mp4"
fichier <- file(nom_fichier, open = "wb")
writeBin((content(reponse, type = "raw")), fichier)
close(fichier)
```

# Exercises

## Tache: Télécharger les images d'un volume complet

Vous devez télécharger tous les images d'un volume donné par son volume_id, en conservant les noms de fichiers origine.

### Solution: 
```{r}
list_images <- function(volume_id){
    # https://biigle.de/doc/api/index.html#api-Volumes-IndexVolumeFiles
    # GET api/v1/volumes/:id/files
    base_url <- "http://biigle-101.ent.dfo-mpo.ca"
    chemin <- paste("/api/v1/volumes/", volume_id, "/files", sep = "")
    url_cible <- paste(base_url, chemin, sep = "")
    reponse <- GET(url = url_cible, accept_json(), auth)
    code_statut <- status_code(reponse)
    resultat_txt <- content(reponse, "text", encoding = "UTF-8")
    resultat_df <- fromJSON(resultat_txt, flatten = TRUE)
    resultat_df <- data.frame(resultat_df)
    return(resultat_df)
  }

telecharge_image <- function(image_id) {
  # https://biigle.de/doc/api/index.html#api-Images-ShowImageFiles
  # GET api/v1/images/:id/file
  base_url <- "http://biigle-101.ent.dfo-mpo.ca"
  chemin <- paste("/api/v1/images/", image_id, "/file", sep = "")
  url_cible <- paste(base_url, chemin, sep = "")
  reponse <- GET(url = url_cible, auth)

  # prennons le nom originale du fichier a partir du URL
  #  ex. http://mon-nas.ent-mpo.ca/images/missions/NOM_DU_FICHIER.JPG
  url_img <- reponse$url
  nom_fichier <- unlist(strsplit(url_img, "/"))
  nom_fichier <- nom_fichier[length(nom_fichier)]

  message <- sprintf("écriture de %s sur disque...", nom_fichier)
  print(message)

  fichier <- file(nom_fichier, open = "wb")
  writeBin((content(reponse, "raw")), fichier)
  close(fichier)
}

# obtenir les images d'un volume
volume_id <- TON_VOLUME_ID
mes_images <- list_images(volume_id)

# boucle sur tous les images
for (row in seq_len(nrow(mes_images))) {
  img_id <- mes_images[row, ]
  # obtenir l'image
  telecharge_image(img_id)
}
```

