---
title: "API BIIGLE - 3"
author: "David Sean-Fortin"
date: "2025-01-27"
output: html_document
---

```{r echo=TRUE, , include=FALSE}
knitr::opts_chunk$set(echo = TRUE)
library(httr)
library(jsonlite)
rm()
base_url <- "http://biigle-101.ent.dfo-mpo.ca"
courriel <- "BLABLABLA@dfo-mpo.gc.ca"
jeton <- "MON_JETON_TOP_SECRET"
auth <- authenticate(courriel, jeton, type = "basic")
```

# Manips pratiques 1: Correction temporels
Il a certains "bogues" dans les annotations d'un vidéo. Le temps (timestamp) d'une annotation n'est pas toujours aligné avec les trames du vidéo.
L'image *exacte* qui correspond à une annotation (qui ce trouve entre deux trames) est donc abigue.

Il faut corriger ces temps pour qu'ils tombent exactement sur une trame vidéo (selon le débit de la vidéo), et ainsi rendre l'annotation plus précise.

## Tache: Corriger tous les annotations d'un vidéo
1. (Graphiquement) Ajouter des annotations videos (e.g., a chaque 5 secondes) avec Biigle.
2. (R) Véfifier le temps de chaque annotation avec l'API.
3. (R) Corriger le temps de chaque annotation selon le débit (FPS) du vidéo afin qu'ils tombent exactement sur une trame vidéo (frame).

N.B., L'attribute `frames` d'une annotation designe bien le *temps* (en secondes) et non la *trame*.

```{r}
#' Arrondir vers la trame précédente
#' 
#' Arrondi un temps pour qu'il tombe exactement sur une trame vidéo.
#' Ce choix correction est arbitraire et ne garantie pas que l'annotation est plus précise.
temps_sur_trame <- function(temps, video_fps){
    frame <- temps*video_fps
    snapped_timestamp = as.integer(frame)/video_fps
    return(snapped_timestamp)
}

annotations_du_video <- function(video_id) {
    # à remplir...
    # retourne un dataframe d'annotations vidéo ayant les colones "id", "frames", "points"
}

modif_annotation <- function(annotation_id, new_frames, new_points){
    # à remplir
    # modifie une annotation avec des nouveau temps et meme points
}
```
### Solution:

```{r solution}
annotations_du_video <- function (video_id){
    # https://biigle.de/doc/api/index.html#api-Videos-IndexVideoAnnotations
    # GET api/v1/videos/:id/annotations

    chemin <- paste("/api/v1/videos/", video_id, "/annotations", sep = "")
    url_cible <- paste(base_url, chemin, sep = "")
    reponse <- GET(url = url_cible, accept_json(), auth)
    resultat_txt <- content(reponse, "text", encoding = "UTF-8")
    resultat_df <- fromJSON(resultat_txt, flatten = TRUE)
    # conserver uniquement les colonnes 'frames', 'points'
    resultat_df <- resultat_df[,
        colnames(resultat_df)=="frames" |
        colnames(resultat_df)=="points" |
        colnames(resultat_df)=="id" 
    ]
    return(resultat_df)
}


modif_annotation <- function(annotation_id, new_frames, new_points){
    # https://biigle.de/doc/api/index.html#api-VideoAnnotations-UpdateVideoAnnotation
    # PUT api/v1/video-annotations/:id
    payload = list(
        "frames"= new_frames,
        "points"= new_points
    )
    
    chemin <- paste("/api/v1/video-annotations/", annotation_id, sep = "")
    url_cible <- paste(base_url, chemin, sep = "")
    reponse <- PUT(url = url_cible, body = payload, encode = "json", auth)
    code_statut <- status_code(reponse)
    print(reponse)
}



video_id <- 307
video_fps <- 5

# la video a un débit de 5 FPS, donc t = 0, 0.2, 0.4, 0.6, 0.8, 1.0, 1.2, 1.4, 1.6, 1.8, 2.0, etc...
annotations <- annotations_du_video(video_id)
# la colonne `frames` designe bien le *temps* (en secondes) et non la *trame*.
View(annotations)

# applique la correction temps_sur_trame() à chaque annotation
annotations$frames <- lapply(annotations$frames, function(x) temps_sur_trame(x, video_fps))

# boucle sur tous les annotations pour les mettre a jour
for (row in seq_len(nrow(mes_images))) {
  annotation_id <- annotations[row, "id"]
  annotation_frames <- unlist(annotations[row, "frames"])
  annotation_points <- list(unlist(annotations[row, "points"]))
  modif_annotation(annotation_id, annotation_frames, annotation_points)
}
```

J'ai écris et publié la solution complete en python sur <https://github.com/MPO-Quebec-Science/biigle-community-resources/blob/feature/snap_annotations/snap_annotations/snap_annotations.py>
