---
title: "API BIIGLE - 3"
author: "David Sean-Fortin"
date: "2025-01-27"
output: html_document
---

```{r echo=TRUE, , include=FALSE}
knitr::opts_chunk$set(echo = TRUE)
library(httr)
library(jsonlite)
rm()
base_url <- "http://biigle-101.ent.dfo-mpo.ca"
courriel <- "BLABLABLA@dfo-mpo.gc.ca"
jeton <- "MON_JETON_TOP_SECRET"
auth <- authenticate(courriel, jeton, type = "basic")
```

# Manips avancés 2: Importation d'ANDES

Le but est de pouvoir importer des données vennant d'une source externe comme ANDES.

Pour alléger l'excercise, vous pouvez créer un volume (en utilisant l'interface graphique... ou pas!) avec le CSV BIIGLE `mission_andes.csv`

Le CSV contient les colonnes suivantes: `filename`,`aphia_id`,`scientific_name`,`set_number`,`latitude`,`longitude`,`station_name`,`code`.
BIIGLE devrait automatiquement reconnaitre les champs `filename`, `latitude`, et `longitude`. Cela va créer un volume de 100 images geolocalisé.

Vous devez maintenant ajouter des `image_labels` a toutes les images pour contenir le `scientific_name` et `station_name`.

Il faut avant tout créer un label avec cette structure:

 - `scientific_name`
   - `Phycis chesteri`
   - `Myctophiformes (o.)`
   - `Enchelyopus cimbrius`
   - `Urophycis tenuis`
   - etc..
 - `station_name`
   - `415-P-19`
   - `415-P-1`
   - `415-A-17`
   - `415-P-14`
   - etc...

Et ensuite associer les étiquettes aux bonnes images.

### Solution (partie API):

```{r creation_label_tree}
ajout_au_label_tree <- function(label_tree_id, label_name, parent_label_id) {
    # https://biigle.de/doc/api/index.html#api-Label_Trees-StoreLabelTreesLabels
    # POST api/v1/label-trees/:id/labels
    chemin <- paste("/api/v1/label-trees/", label_tree_id, "/labels", sep = "")
    url_cible <- paste(base_url, chemin, sep = "")
    etiquette <- list(
        name = label_name,
        color = "#FF0000",
        parent_id = parent_label_id
        )
    print(sprintf("Ajout de %s a la list %d (parent=%d) ", label_name, label_tree_id, parent_label_id))
    reponse <- POST(
        url = url_cible,
        body = etiquette,
        encode = "json",
        auth)
}

# j'ai manuellement fait le label tree et les deux parents :Þ
label_tree_id <- 132
scientific_name_label_id <- 28308
station_name_label_id <- 28309

andes_df <- read.csv("mission_andes.csv")
noms_scientifique <- unique(andes_df["scientific_name"])
noms_stations <- unique(andes_df["station_name"])

# boucle sur tous les noms_scientifiques
for (row in 0:nrow(noms_scientifique)) {
  espece <- noms_scientifique[row, ]
  ajout_au_label_tree(label_tree_id, espece, scientific_name_label_id)
}

# boucle sur tous les noms_stations
for (row in 0:nrow(noms_stations)) {
  station <- noms_stations[row, ]
  ajout_au_label_tree(label_tree_id, station, station_name_label_id)
}
```

L'API de BIIGLE offre un chemin `POST api/v1/images/:id/labels` qui permet d'associer une étiquette (`label_id`) à une image (`image_id`).
Nous pouvons l'utiliser pour écrire une fonction `associe_etiquette_a_image(image_id, label_id)`

```{r} 
associer_etiquette_a_image <- function(image_id, label_id) {
    # https://biigle.de/doc/api/index.html#api-Images-StoreImageLabels
    # POST api/v1/images/:id/labels
    chemin <- paste("/api/v1/images/", image_id, "/labels", sep = "")
    url_cible <- paste(base_url, chemin, sep = "")
    etiquette <- list(label_id = label_id)
    print(sprintf("Ajout de label_id=%s a image_id=%s", label_id, image_id))
    reponse <- POST(url = url_cible, body = etiquette, encode = "json", auth)
    code_statut <- status_code(reponse)
}
```

Nous vennons de voir la solution qui concerne l'API BIIGLE 
Avec un dataframe ayant les colonnes suivantes: `image_id`, `scientific_name_label_id`, `station_label_id`, il suffirait de faire une boucle sur les lignes du dataframe pour associer toutes les étiquettes.
Pour completer l'exercice, il faudrait génerer ce dataframe.

### Solution (partie spaghetti):
Le but est de construire un dataframe avec les colonnes suivantes: `filename`, `scientific_name`, `station_name`, `image_id`, `scientific_name_label_id`, `station_label_id`.

```{r, spaghetti_dataframe}
noms_fichiers <- function(volume_id) {
    # https://biigle.de/doc/api/index.html#api-Volumes-VolumeIndexFilenames
    # GET api/v1/volumes/:id/filenames
    chemin <- paste("/api/v1/volumes/", volume_id, "/filenames", sep = "")
    url_cible <- paste(base_url, chemin, sep = "")
    reponse <- GET(url = url_cible, accept_json(), auth)
    resultat_txt <- content(reponse, "text", encoding = "UTF-8")
    resultat_list <- fromJSON(resultat_txt, flatten = TRUE)
    # un peu de jonglerie :)
    resultat_list <- list(
        filename=unlist(unname(resultat_list)),
        image_id=names(resultat_list)
    )
    resultat_df <- data.frame(resultat_list)
    return(resultat_df)
}

obtenir_etiquettes <- function(label_tree_id) {
  # https://biigle.de/doc/api/index.html#api-Label_Trees-ShowLabelTrees
  # GET api/v1/label-trees/:id
  chemin <- paste("/api/v1/label-trees/", label_tree_id, sep = "")
  url_cible <- paste(base_url, chemin, sep = "")
  reponse <- GET(url = url_cible, accept_json(), auth)
  resultat_txt <- content(reponse, "text", encoding = "UTF-8")
  resultat_df <- fromJSON(resultat_txt, flatten = TRUE)
  return(resultat_df$labels)
}

# commencons avec la la source
andes_df <- read.csv("mission_andes.csv")

# choisir les colonnes qui nous interessent
df <- andes_df[,
    colnames(andes_df)=="filename" |
    colnames(andes_df)=="scientific_name" | 
    colnames(andes_df)=="station_name"
    ]

# étape 1, ajout image_id
volume_id <- 152
images <- noms_fichiers(volume_id)
# fusion sur "filename" (facile, car un-pour-un)
df <- merge(df, images)

# étape 2, ajout scientific_name_label_id et station_label_id
label_tree_id <- 132 # voir solution précedente
etiquettes <- obtenir_etiquettes(label_tree_id)
# choisir les colonnes qui nous interessent
etiquettes <- etiquettes[,
    colnames(etiquettes)=="id" |
    colnames(etiquettes)=="name"
    ]
names(etiquettes)[names(etiquettes) == "id"] <- "label_id"

# ajout scientific_name_label_id, re-nommer les colonnes pour faciliter la fusion
names(etiquettes)[names(etiquettes) == "name"] <- "scientific_name"
temp <- (merge(df, etiquettes, all.x=TRUE, all.y=FALSE))
names(temp)[names(temp) == "label_id"] <- "scientific_name_label_id"
names(etiquettes)[names(etiquettes) == "scientific_name"] <- "name"
df <- temp

# ajout station_label_id, re-nommer les colonnes pour faciliter la fusion
names(etiquettes)[names(etiquettes) == "name"] <- "station_name"
temp <- (merge(df, etiquettes, all.x=TRUE, all.y=FALSE))
names(temp)[names(temp) == "label_id"] <- "station_label_id"
names(etiquettes)[names(etiquettes) == "station_name"] <- "name"
df <- temp

# CQFD!
View(df)
```

Pour terminer, il suffit de boucler sur les lignes du dataframe pour associer les étiquettes aux images.
```{r, finir}
for (row in seq_len(nrow(df))) {
  image_id <- df[row, "image_id"]
  scientific_name_label_id <- df[row, "scientific_name_label_id"]
  station_label_id <- df[row, "station_label_id"]
  associer_etiquette_a_image(image_id, scientific_name_label_id)
  associer_etiquette_a_image(image_id, station_label_id)
}
```