---
title: "API BIIGLE - 3"
author: "David Sean-Fortin"
date: "2025-01-27"
output: html_document
---

```{r echo=TRUE, , include=FALSE}
knitr::opts_chunk$set(echo = TRUE)
library(httr)
library(jsonlite)
rm()
base_url <- "http://biigle-101.ent.dfo-mpo.ca"
courriel <- "BLABLABLA@dfo-mpo.gc.ca"
jeton <- "MON_JETON_TOP_SECRET"

base_url <- "http://iml-science-1.ent.dfo-mpo.ca:8888"
courriel <- "dfo.donotreply-nepasrepondre.mpo@dfo-mpo.gc.ca"
jeton <- "FlXCOwilgW9RR9NqcdPi4O8Pa3lwi7Bn"

auth <- authenticate(courriel, jeton, type = "basic")
```

# Manips pratiques 3: Exportation vers iNat

Le but est de pouvoir exporter des données d'un volume de BIIGLE vers iNaturalist <https://www.inaturalist.org/observations/import#csv_import>

En gros, il faut faire un CSV avec les colonnes suivantes: `Taxon name`, `Date observed`, `Description`, `Place name`, `Latitude`, `Longitude`, `Tags`, `Geoprivacy`

Afin d'alléger cette excercise, nous allons seulement nous pencher sur `Taxon name`, `Latitude`, `Longitude`.
Nous allons aussi utiliser un volume BIIGLE déja formaté a cette fin.

 - Les coordonnéess (`Latitude`, `Longitude`) seront obtenus à partir des métadonnées des images (file metadata).
 - Les valeurs pour le champ `Taxon name` seront obtenus des annotations.

### Solution: 
Les parties pertinentes pour l'API BIIGLE sont les suivantes:
## Latitude et Longitude

```{r coords}
fichier_metadonnees <- function(volume_id) {
    # https://biigle.de/doc/api/index.html#api-Volumes-ShowVolumeMetadata
    # api/v1/volumes/:id/metadata
    chemin <- paste("/api/v1/volumes/", volume_id, "/metadata", sep = "")
    url_cible <- paste(base_url, chemin, sep = "")
    reponse <- GET(url = url_cible, accept_json(), auth)
    resultat_txt <- content(reponse, "text", encoding = "UTF-8")
    resultat_csv <- readr::read_csv(resultat_txt)
    resultat_df <- data.frame(resultat_csv)
    # aussi possible directement avec content(reponse, type = "text/csv")
    return(resultat_df)
}

list_image_filenames <- function(volume_id){
    # https://biigle.de/doc/api/index.html#api-Volumes-IndexVolumeFiles
    # GET api/v1/volumes/:id/files
    chemin <- paste("/api/v1/volumes/", volume_id, "/filenames", sep = "")
    url_cible <- paste(base_url, chemin, sep = "")
    reponse <- GET(url = url_cible, accept_json(), auth)
    code_statut <- status_code(reponse)
    resultat_txt <- content(reponse, "text", encoding = "UTF-8")
    resultat <- fromJSON(resultat_txt, flatten = TRUE)
    image_id <- as.numeric(names(resultat))
    filename <- unlist(unname(resultat))
    resultat <- list(image_id=image_id, filename=filename)
    resultat_df <- as.data.frame(resultat)
    return(resultat_df)
  }

volume_id <- 150
mes_images <- list_image_filenames(volume_id)
metadonnees <- fichier_metadonnees(volume_id)
metadonnees <- metadonnees[,
    colnames(metadonnees)=="filename" |
    colnames(metadonnees)=="latitude" |
    colnames(metadonnees)=="longitude"
    ]

# fusion sur "filename" (même nom de colonnes)
temp <- (merge(mes_images, metadonnees, all.x=TRUE, all.y=FALSE))
mes_images <- temp
View(mes_images)
# c'est bien de conserver la colonne image_id, car nous allons en voir besoin plus tard.
```

## Taxon name

Il reste a faire l'association des données avec les images pour avoir le CSV finale.
Voir la solution de la section "spaghetti_dataframe" de `4.2-Import_ANDES` pour un autre exemple.

```{r taxon_name}
annotations_de_image <- function(image_id) {
  # https://biigle.de/doc/api/index.html#api-Images-IndexImageAnnotations
  # GET api/v1/images/:id/annotations
  chemin <- paste("/api/v1/images/", image_id, "/annotations", sep = "")
  url_cible <- paste(base_url, chemin, sep = "")
  msg <- sprintf("obtenir les annotations de l'image %d ...", image_id)
  print(msg)
  reponse <- GET(url = url_cible, auth)
  resultat_txt <- content(reponse, "text", encoding = "UTF-8")
  resultat_df <- fromJSON(resultat_txt, flatten = TRUE)
  resultat_df <- data.frame(resultat_df)
  return(resultat_df)
}

# filtrer sur label_tree_id ?
label_tree_id <- 123

# construire une list d'images et taxons selon les annotations
annotations <- NULL
for (row in seq_len(nrow(mes_images))) {
  image_id <- mes_images[row, "image_id"]
  annotations_image <- annotations_de_image(image_id)
  if (length(annotations_image)>0) {
    mes_labels <- annotations_image$labels
    labels_df <- do.call(rbind.data.frame, mes_labels)
    # filtre optionel, seulement choisir vennant d'un label_tree_id spéfifique
    labels_df <- labels_df[labels_df[,"label.label_tree_id"]==label_tree_id,]
    taxons <- labels_df[, "label.name"]
    image_id <- rep(image_id, length(taxons))
    elem <- cbind(taxons, image_id)
    # ajout a la liste
    annotations <- rbind(annotations, elem)
  }
}
annotations <- as.data.frame(annotations)
View(annotations)
```

## Finalisation
Il reste a fusionner les deux dataframes (`mes_images` et `annotations`). 
```{r finalisation}
View(mes_images)
View(annotations)

export_iNat <- merge(mes_images, annotations, all.x=FALSE, all.y=TRUE)
View(export_iNat)
write.csv(export_iNat, "export_iNaturalist.csv")
```
Nous pouvons retirer la colonne `image_id`, et remplir les champs `Date observed`, `Description`, `Place name`, `Tags`, `Geoprivacy`.

